【裁判字號】    92,易,129
【裁判日期】    920424
【裁判案由】    傷害
【裁判全文】
臺灣彰化地方法院刑事判決                          九十二年度易字第一二九號
    公  訴  人  臺灣彰化地方法院檢察署檢察官
    被      告  丙○○○
    被      告  甲○○○
    選任辯護人  林世祿律師
右列被告因傷害案件，經檢察官提起公訴 (九十二年度偵字第三四一號），本院判決
如左：
    主  文
甲○○○傷害人之身體，處拘役參拾日，如易科罰金，以佰元折算壹日。
丙○○○無罪。
    事  實
一、緣甲○○○與丙○○○同於彰化縣溪湖鎮○○街菜市場內擺設攤販，因彼此之攤
    位相鄰，平時會相互幫忙。民國九十一年七月三十一日早上十時許，甲○○○在
    上開市場內販賣狗尾草，丙○○○隨後亦開始販賣狗尾草，甲○○○本以每把新
    台幣（下同）一百五十元販賣狗尾草，因見丙○○○亦開始販賣，即降價為每把
    一百元，雙方旋生嫌隙，嗣丙○○○欲拿甲○○○攤位上之蔥時，甲○○○不讓
    丙○○○取走，且萌傷害人身體之故意，先持木棍毆打丙○○○之手臂，遭旁人
    拉開後，再持鐵製椅子毆打丙○○○之背部，致丙○○○受有右前臂瘀血併擦傷
    及背部紅腫之傷害。
二、案經丙○○○訴由彰化縣警察局溪湖分局報請台灣彰化地方法院檢察署檢察官偵
    查起訴。
    理  由
壹、有罪部分：
一、訊據被告甲○○○，矢口否認涉有前揭傷害之犯行，辯稱：伊並未傷害告訴人丙
    ○○○，當日是因告訴人要拿其攤位之蔥及青菜，伊不願給她，就將其手壓住，
    詎丙○○○低頭咬傷伊之右手背云云。惟查，被告丙○○○於前揭時、地遭被告
    甲○○○先後持木棍及鐵製椅子毆打其手臂、背部等處，致其受有右前臂瘀血併
    擦傷及背部紅腫之傷害乙情，迭據被告丙○○○於警偵訊中及本院調查審理時指
    訴歷歷，並有彰化縣溪湖鎮溪湖醫院診斷證明書一紙附卷可稽暨有被告丙○○○
    溪湖醫院病歷紀錄在卷足憑，核與證人乙○○於本院調查時證稱：「我看見被告
    甲○○○拿木棍打丙○○○，因為三把蔥而起爭執，打丙○○○之背部，嗣很多
    人將二人拉開，不久，被告又拿椅子砸丙○○○之背部，之後又被眾人拉開」等
    語相符，且參諸前開溪湖醫院出具之診斷證明書，其上載明被告丙○○○受傷部
    位，為「右前臂瘀血併擦傷、背部、臀部紅腫」，該等傷勢，應係受外力所致，
    而據前揭本院向溪湖醫院調取之被告丙○○○病歷紀錄，九十一年七月三十一日
    中午十二時零一分，被告丙○○○確因傷而有就診紀錄，雖該日病歷僅圖示被告
    丙○○○受有右前臂瘀血併擦傷暨背部紅腫，未有臀部紅腫之記載，然從二者所
    載右前臂、背部之傷勢、位置均屬相同，足徵被告丙○○○指訴當日受有外傷應
    可確認，自難僅因前揭溪湖醫院之診斷證明書所載內容部分與病歷紀錄不同，即
    全然予以否定。是由上述，堪信被告丙○○○前揭指訴，應屬實情，被告甲○○
    ○辯稱未曾出手傷害被告丙○○○云云，顯不可採，本件罪證明確，被告甲○○
    ○傷害之犯行，堪予認定。
二、核被告甲○○○所為，係犯刑法第二百七十七條第一項之罪。爰審酌被告尚無不
    良素行及其犯罪之動機、目的、手段、丙○○○所受傷害之程度及被告於犯罪後
    之態度等一切情狀，量處如主文所示之刑，並諭知易科罰金之折算標準。
貳、無罪部分：
一、公訴意旨另以：被告丙○○○與被告甲○○○二人於衝突拉扯後，被告丙○○○
    亦基於傷害之故意，以口咬傷被告甲○○○之右手背，使其受有右手背挫擦傷之
    傷害，經被告甲○○○提起告訴後，而認被告丙○○○亦涉有傷害犯行等語。
二、按犯罪事實應依證據認定之，無證據不得推定其犯罪事實；不能證明被告犯罪，
    應諭知無罪之判決；刑事訴訴法第一百五十四條、第三百零一條第一項各定有明
    文。又告訴人之告訴，係以使被告受刑事訴追為目的，是其陳述是否與事實相符
    ，仍應調查其他證據以資審認，最高法院五十二年台上字第一三００號著有判例
    可資參照。
三、按公訴人認被告丙○○○涉有前開傷害犯行，無非以被告甲○○○之指訴暨其所
    提出之彰化縣溪湖鎮道安醫院診斷證明書為據。惟訊之被告丙○○○，堅決否認
    有何傷害被告甲○○○之犯行，辯稱：伊並未咬被告甲○○○枝右手背，其右手
    背之傷勢，乃其以木棍毆打伊時，旁人要搶下時以指甲刮傷等語。經查，右揭事
    實雖據被告甲○○○指訴在卷，惟為被告丙○○○所否認，且證人乙○○於本院
    之調查中亦證稱被告二人衝突之過程中，並未見被告丙○○○曾咬被告甲○○○
    等語；另觀之被告甲○○○所提出之診斷證明書，其上所載致傷之原因，係「自
    訴被人咬傷」，並非醫師基於其專業之診斷，雖偵查中檢察官曾函詢道安醫院請
    其判斷被告甲○○○係如何受傷，經該院於九十一年十二月七日覆稱「依當時傷
    口判斷疑似咬傷」等語，惟既判斷為「疑似」，換言之，即屬無法確定，單憑該
    紙覆文，自難遽明被告甲○○○之傷勢即如何形成，當更無法判斷是否他人咬傷
    所致，嗣本院再向道安醫院函調被告甲○○○之病歷紀錄，其上僅載明右手背受
    有「１Ｘ１公分之破皮」，且其所謂咬傷之記載，乃病人即被告甲○○○之主訴
    ，並無任何病理上之依據或醫師之專業判斷，此有被告甲○○○之病歷紀錄在卷
    足參，則被告甲○○○所謂遭被告丙○○○咬傷乙節，顯乏證明；另被告甲○○
    ○所舉之證人丁○○，雖曾到庭證稱伊於九十一年七月三十一日上午曾見被告甲
    ○○○手部流血，但其未目睹發生之過程，僅於事後經由被告甲○○○之告知，
    是其證言，亦難資為不利被告丙○○○之認定；從而，綜上各情以觀，現有之卷
    證資料，並無足以證明被告甲○○○所受之傷勢，乃遭他人咬傷所致且係被告丙
    ○○○所為，按之前揭判例意旨，自難僅憑告訴人即被告甲○○○之片面指訴，
    即為被告丙○○○不利之認定。此外復查無其他積極之證據足認被告丙○○○涉
    有公訴人所指之傷害犯行，其犯罪不能證明，依前揭說明，自應為其無罪之諭知
    。
據上論斷，應依刑事訴訟法第二百九十九條第一項前段、第三百零一條第一項，刑法
第二百七十七條第一項、第四十一條第一項前段，罰金罰鍰提高標準條例第一條前段
、第二條前段，判決如主文。
本案經檢察官唐道發到庭執行職務。
中      華      民      國      九十二    年      四    月    二十四    日
                                臺灣彰化地方法院刑事第二庭
                                    法      官  王  義  閔
右正本證明與原本無異。
如不服本判決，應於判決送達後十日內，向本院提出上訴狀( 須附繕本 )。
告訴人或被害人對於判決如有不服具備理由請求檢察官上訴者，其上訴期間之計算係
以檢察官收受判決正本之日期為準。
                                    法院書記官  詹  國  立
中      華      民      國      九十二    年      四    月    二十八    日
刑法第二百七十七條
傷害人之身體或健康者，處三年以下有期徒刑，拘役或一千元以下罰金。
犯前項之罪，因而致人於死者，處無期徒刑或七年以上有期徒刑，致重傷者，處三年
以上，十年以下有期徒刑。


司法院資訊處製作；財團法人民間司法改革基金會備份。
